臺灣士林地方法院交通事件裁定　　　　　　　　　　九十一年度交聲字第三六七號
　　原處分機關　交通部公路總局台北區監理所
　　異　議　人
　　即受處分人　甲○○
右列受處分人因違反道路交通管理處罰條例案件，對於交通部公路總局台北區監理所
於民國九十年十二月廿一日及九十一年二月四日所為之處分 (原處分案號：北監五字
第四０─一Ａ0000000號、北監五字第裁四０─ＡＧ0000000號) ，聲
明異議，本院裁定如左：
    主  文
異議駁回。
    理  由
一、按汽車駕駛人在道路收費停車處所停車，不依規定繳費者，處新台幣六百元以上
    一千二百元以下罰鍰。修正前道路交通管理處罰條例第五十六條第一項第十款 (
    九十年一月十七日條正為同條項第十一條，自同年六月一日起施行) 定有明文。
    又行車速度，應依標誌之規定，道路交通安全規則第九十三條第一項定有明文；
    汽車駕駛人，行車速度超過規定之最高時速者，處新台幣一千二百元以上二千四
    百元以下罰鍰，並記違規點數一點，道路交通管理處罰條例第四十條第一項、第
    六十三條第一項第一款亦有明文。
二、受處分人聲明異議意旨略以：異議人甲○○因積欠債務，遂於民國八十九年十二
    月十六日將名下車號Ｔ四─二０二五號自小客車交付第三人乙○○以為清償債務
    ，並將所有文件交付供作辦理車輛過戶之用，詎乙○○竟未辦理車輛過戶，聲明
    人於連續接獲數張罰單後始悉其情，並於九十年八月十六日寄發存證信函通知乙
    ○○速辦理過戶事宜，惟洪某始終置之不理，因乙○○駕駛仍為聲明人名下之車
    輛，亦連續違反交通規則，致聲明人名下紀錄積欠巨額罰鍰，是自八十九年十二
    月十六日以後庂罰鍰，應歸責於車輛使用人乙○○，為此請求鈞院鑑核，詳加查
    明，以維法益等語。
三、原處分機關則以：異議人甲○○所有之車號Ｔ四─二０二五號自小客車，於九十
    年四月四日上午八時，在台北市○○路○段設有計費器停車位停車不繳費；又於
    同年月八日十五時卅九分，異議人所有上開車輛行經限速四十公里之台北市○○
    ○路東向路段時，超速以時速六十七公里速度行駛，經台北市停車管理處管理員
    及警員分別照相取證後舉發，並由原處分機關即交通部公路總局台北區監理所依
    違反上揭規定，分別裁處罰鍰新台幣一千二百元、二千四百元，並記違規點數一
    點。
四、經查：本件異議人主張上述二件違規事件，實際駕駛人為乙○○，並提出孝證信
    函、領車明細表各一份為證，堪信為真實，惟逕行舉發違反道路交通管理事件，
    經汽車所有人依通知單之應到案日期前到案，並告知違規駕駛人姓名、身分證統
    一編號及住址者，處罰機關應即另行通知違規駕駛人到案依法處理；逾應到案日
    期，處罰機關應依道路交通管理處罰條例第八十五條第三項規定處罰該汽車所有
    人，違反道路交通管理事件統一裁罰標準及處理細則第二十四條定有明文，可見
    經舉發之汽車所有人在舉發違反道路交通管理事件通知單之應到案日期前到案，
    並告知處罰機關實際違規駕駛人姓名、身分證統一編號及住址者，處罰機關應即
    依前開細則第二十四條規定處罰該名違規駕駛人，但如汽車所有人未於應到案日
    期前到案或雖於應到案日期前到案，而未告知處罰機關實際之違規駕駛人者，處
    罰機關仍應依道路交通管理處罰條例第八十五條第三項「本條例關於車輛駕駛人
    之處罰，如應歸責於車輛所有人者，處罰車輛所有人。」規定，對車輛所有人加
    以處罰。本件異議人並未於上述舉發違反道路交通管理事件通知單應到案日期前
    到案告知違規駕駛人姓名、身分證統一編號及住址，致原處分機關依上述規定逕
    予裁處罰鍰及記點，尚無違誤，異議人於原處分機關裁處罰鍰後始聲明異議並陳
    明實際駕駛人姓名，即有未合，異議意旨尚無理由，應予駁回。
五、據上論結，應依道路交通案件處理辦法第十九條，裁定如主文。
中      華      民      國      九十一      年      八    月     十三   日
                                  臺灣士林地方法院交通法庭
                                      法  官  詹  朝  傑
右正本證明與原本無異。
如不服本裁定應於送達後五日內向本院提出抗告狀。
                                      書記官  陳  雅  加
中      華      民      國      九十一      年      八    月    二十一  日
